臺灣桃園地方法院行政訴訟判決　
111年度交字第470號
原      告  陳惠貞  
被      告  桃園市政府交通事件裁決處
                      設桃園市○○區○○路00號7~8樓
代  表  人  張丞邦    住同上
訴訟代理人  黃一鳴律師
上列當事人間交通裁決事件，原告不服桃園市政府交通事件裁決
處中華民國111年8月24日桃交裁罰字第58-DG0000000號裁決，提
起行政訴訟，本院判決如下：
    主      文
一、原告之訴駁回。
二、訴訟費用新臺幣300元由原告負擔。
    事實及理由
一、程序部分：
    原告不服被告民國111年8月24日桃交裁罰字第58-DG0000000
    號違反道路交通管理事件裁決書（下合稱原處分）而提起行
    政訴訟，核屬行政訴訟法第237條之1第1項第1款規定之交通
    裁決事件，爰依行政訴訟法第237條之7規定，不經言詞辯論
    ，逕為判決。
二、爭訟概要：
　㈠原告所有車號00-0000號自用小客車(下稱系爭車輛)於111年5
    月6日0時34分許，在桃園市龜山區楓樹二街口，因在禁止臨
    時停車處所停車，經桃園市政府警察局龜山分局(下稱舉發
    機關)龜山派出所員警填製桃警局交字第DG0000000號舉發違
    反道路交通管理事件通知單(下稱舉發通知單)予以舉發。
    原告不服舉發通知單向被告陳述意見，經舉發機關查復違規
    屬實，被告審認原告有「在禁止臨時停車處所停車」之違規
    行為，乃依道路交通管理處罰條例（下稱道交條例）第56條
    第1項第1款規定開立原處分，裁處原告新臺幣（下同）900
    元罰鍰，於111年8月26日送達原告。原告不服原處分，於同
    年9月21日向本院提起行政訴訟。
三、原告起訴主張及聲明：
  ㈠主張要旨：
 　 逕行舉發單錯誤百出，如時間、地點。更離譜是無填單員警
    代號，當時以為是偽造的等語。
  ㈡聲明：原處分撤銷。　　
四、被告答辯及聲明：
  ㈠答辯要旨：
　⒈按道交條例第7條第1項規定：「道路交通管理之稽查，違規
    紀錄，由交通勤務警察，或依法令執行交通稽查任務人員執
    行之。」、第7條之2第2項第4款規定：「前項第七款之科學
    儀器應採固定式，並定期於網站公布其設置地點。但汽車駕
    駛人之行為屬下列情形之一者，不在此限：四、違規停車而
    駕駛人不在場。」、第56條第1項第1款規定：「汽車駕駛人
    停車時，有下列情形之一者，處新臺幣六百元以上一千二百
    元以下罰鍰：一、在禁止臨時停車處所停車。」、道路交通
    安全規則第112條第1項第1款規定：「汽車停車時，應依下
    列規定：一、禁止臨時停車處所不得停車。」。
　⒉末按道路交通標誌標線號誌設置規則第149條第1項第1款第5
    目之規定：「標線依其型態原則上分類如下：一、線條 以
    實線或虛線標繪於路面或緣石上，用以管制交通者，原則上
    區分如下：㈤紅實線 設於路側，用以禁止臨時停車。」、第
    169條第1項規定：「禁止臨時停車線，用以指示禁止臨時停
    車路段，以劃設於道路緣石正面或頂面為原則，無緣石之道
    路得標繪於路面上，距路面邊緣以三０公分為度。」、第2項
    規定：「本標線為紅色實線，線寬除設於緣石，正面者以緣
    石高度為準外，其餘皆為一０公分。」、第4項規定：「本標
    線禁止時間為全日廿四小時，如有縮短之必要時，應以標誌
    及附牌標示之。」；足徵繪設禁止臨時停車紅線之區域，除
    經交通主管機關衡酌各該區域具體交通狀況及需求而釐定例
    外開放之時段外，不論何時均禁止臨時停車或停放車輛，而
    道路交通標誌、標線、號誌之設置，係主管機關基於整體交
    通考量所為之縝密規劃，目的係為維護社會大眾使用道路之
    秩序，並以確保人車通行之安全。
　⒊桃園市政府警察局龜山分局111年7月22日山警分交字第11100
    27660號函略以：「…本案交通違規係員警現場採證，依法逕
    行舉發案件，審據交通違規舉證照片，旨揭車輛於111年5月
    6日0時34分，停車於桃園市龜山區楓樹二街口之『在禁止臨
    時停車標線(紅線)』處所，違規事實明確，惟『違規地點』部
    分，請惠予更正為『桃園市龜山區楓樹二街口』…」。
　⒋按本件採證照片觀之，違規地點之紅色禁止臨時停車標線，
    確實係漆劃於路面，其樣式、顏色、位置均足資辨識；另違
    規地點有設立標誌牌面，該牌面上清楚註記特定時段開放臨
    時停車，本件原告違規時間非屬開放臨時停車時段(且原告
    也非臨時停車)，則一般用路人以其社會生活經驗觀察，實
    得判斷該處為禁止臨時停車處所。依前述道路交通標誌標線
    號誌設置規則第169條第4項，可知繪設禁止臨時停車紅線之
    區域，除經交通主管機關衡酌各該區域具體交通狀況及需求
    而釐定例外開放之時段外，不論何時均禁止臨時停車或停放
    車輛。是以，違規地點標示、標線清楚明確，原告將車輛停
    放於該處，違規事實明確。
　⒌按交通警察製單舉發違反道路交通管理處罰條例所列之違規
    事實，本質上為行政處分，係公務員基於職務上之權力，依
    法就特定之具體事件所為之具公法上效果之單方面行政行為
    ，基於公務員為公法上行為具有公信力之原則，該行政行為
    當可被推定為真正，其據以依法處分之事實認定亦為正確無
    誤，本此公信原則，乃立法者賦予行政機關制定違反道路交
    通事件統一裁罰基準及處理細則，以達其維護交通秩序、安
    全之行政目的。
　⒍原告主張逕行舉發單錯誤百出一節，惟按取締違規停車作業
    程序規定，員警取締違規停車而駕駛人不在場時，其當場填
    寫之「逕行舉發違規停車單（俗稱白單）」，一聯為「標示
    」聯（供因違規停車之駕駛人不在場時置於車輛上，俾提醒
    駕駛人因其違規停車業經員警採證並將移送舉發），另一聯
    則為「移送」聯（供移送負責製作舉發違反道路交通管理事
    件通知單之單位，據之查明車主資料製單逕行舉發），是「
    逕行舉發違規停車單」並非「舉發違反道路交通管理事件通
    知單」，核屬觀念通知之性質，其目的僅在於通知駕駛人或
    車主系爭車輛有違規停車情事，至於確切之舉發違規內容，
    仍須以日後舉發機關所製發之舉發違反道路交通管理事件通
    知單為準，此觀逕行舉發違規停車單之附註即載明：「2.本
    項違規停車行為經現場蒐證後，將審酌違規事證，轉製『違
    反道路交通管理事件通知單』後，通知車主」等詞，亦得證
    之。因此，縱使員警疏未當場填製逕行舉發違規停車單或者
    填載內容發生錯誤，均不影響後續舉發程序之合法性(參照
    臺中高等行政法院105年交上字第18號行政判決)，是以，本
    件舉發員警逕行舉發違規停車單內容填寫有誤，亦不影響本
    件後續舉發程序之合法性。
　⒎是以，系爭車輛因有「在禁止臨時停車處所停車」之情，是
    該當道交條例第56條第1項第1款規定所定要件。被告依法裁
    處，應無違誤。原告之訴為無理由等語置辯。
　㈡聲明：駁回原告之訴。
五、爭點：
　　原告所為有無違反「在禁止臨時停車處所停車」之規定？
六、本院之判斷：
　㈠道路交通安全規則第111條第1項第3款規定汽車臨時停車時，
    應依下列規定：三、設有禁止臨時停車標誌、標線處所不得
    臨時停車。道路交通安全規則第112條第1項第1款規定：汽
    車停車時，應依下列規定：一、禁止臨時停車處所不得停車
    。道交條例第56條第1項第1款規定：汽車駕駛人停車時，有
    下列情形之一者，處新臺幣600元以上1200元以下罰鍰：一
    、在禁止臨時停車處所停車。
　㈡如爭訟概要欄所載之事實，除後述之爭點外，其餘為兩造所
    不爭執，並有汽車車籍查詢(見本院卷第53頁)、舉發機關11
    1年7月22日山警分交字第1110027660號函(見本院卷第37至3
    8頁)、採證照片(見本院卷第39至40、47頁)、舉發通知單（
    見本院卷第45頁）、送達證書（見本院卷第51頁）及原處分
    （見本院卷第49頁）在卷可佐，該情堪以認定。
　㈢系爭地點應係桃園市龜山區楓樹二街口，而非舉發通知單記
    載之龜山區楓樹二街11號前，屬道交條例第3條第1款所稱之
    「道路」：
　  按道交條例第3條第1款規定：「本條例用詞，定義如下：一
    、道路：指公路、街道、巷衖、廣場、騎樓、走廊或其他供
    公眾通行之地方。」準此，該條例規範之道路係指可供不特
    定人或多數人通行者，即以「通行」之目的供「公用」為已
    足，至道路性質為公有或私有者，尚非所問。
　㈣原告所為違反「在禁止臨時停車處所停車」之規定：
　　原告於上開時間將系爭車輛違規停放在系爭地點即楓樹二街
    口，該處路口為劃有紅線之禁止停車路段，系爭車輛前後輪
    均停於紅線，而為舉發員警開單舉發等情，有前述之卷證資
    料及警員職務報告（見本院卷第43頁）附卷可證，堪認原告
    於上開時地將系爭車輛停放在劃設紅線之禁止停車路段，其
    違規行為明確，故被告所為原處分並無違誤。至原告主張：
　　逕行舉發單錯誤百出，如時間、地點。更離譜是無填單員警
    代號，當時以為是偽造云云，此部分員警執行方式應檢討，
    但該等錯誤業經被告更正，故原告上開主張，尚難據為有利
    於己之論據。
  ㈤本件判決基礎已臻明確，兩造其餘攻擊、防禦方法及訴訟資
    料經本院審酌後，核與判決結果不生影響，無一一論述之必
    要，併此敘明。
七、結論：
　　原處分認事用法並無違誤，原告訴請撤銷原處分為無理由，
    應予駁回。至本件第一審裁判費為300元，應由敗訴之原告
    負擔，爰確定第一審訴訟費用額如主文第2項所示。
中　　華　　民　　國　　111 　年　　11　　月　　30　　日
                  行政訴訟庭  法  官  徐  培  元
上為正本係照原本作成。
如不服本判決，應於判決送達後20日內，向本院提出上訴狀並表
明上訴理由（原判決所違背之法令及其具體內容或依訴訟資料可
認為原判決有違背法令之具體事實），其未載明上訴理由者，應
於提出上訴後20日內向本院補提理由書（上訴狀及上訴理由書均
須按他造人數附繕本，如未按期補提上訴理由書，則逕予駁回上
訴），並應繳納上訴裁判費新臺幣750元。
中　　華　　民　　國　　111 　年　　11　　月　　30　　日
                              書記官  吳  文  彤